臺灣臺中地方法院刑事判決　　　　　　　99年度訴字第3548號
公　訴　人　臺灣臺中地方法院檢察署檢察官
被　　　告　曾民權
指定辯護人　本院公設辯護人　戴遐齡
上列被告因違反毒品危害防制條例案件，經檢察官提起公訴（99
年度偵字第22844號），本院判決如下：
    主  文
曾民權犯如附表一至六「所犯罪名及應處刑罰」欄所示之販賣第
三級毒品罪，共拾伍罪，各處如附表一至六「所犯罪名及應處刑
罰」欄所示之刑。又犯如附表七至九「所犯罪名及應處刑罰」欄
所示之販賣第二級毒品罪，共肆罪，各處如附表七至九「所犯罪
名及應處刑罰」欄所示之刑。應執行有期徒刑柒年陸月；扣案之
第三級毒品愷他命拾參包（合計驗餘淨重參拾壹點壹貳陸壹公克
，含包裝塑膠袋拾參只）、第二級毒品「MDMA」壹包（驗餘淨重
零點參捌零壹公克，含包裝塑膠袋壹只），均沒收銷燬；未扣案
之不詳廠牌行動電話參支，沒收，如全部或一部不能沒收時，追
徵其價額；未扣案之販賣第三級毒品所得合計新臺幣貳萬參仟參
佰元，沒收，如全部或一部不能沒收時，以其財產抵償之；未扣
案之販賣第二級毒品所得合計新臺幣貳仟玖佰元，沒收，如全部
或一部不能沒收時，以其財產抵償之。
    事  實
一、曾民權明知愷他命（Ketamine，俗名「K他命」）係毒品危
    害防制條例第2條第2項第3款所規定之第三級毒品，不得非
    法持有、販賣，竟基於販賣第三級毒品愷他命以營利之犯意
    ，以其所有不詳廠牌之行動電話3支（均未扣案，其中1支行
    動電話係插用以「黃齡瑤」名義租用門號0000000000號SIM
    卡，另1支行動電話則插用以「黃俊郎」名義租用門號00000
    00000號SIM卡，其餘1支行動電話係插用以「李文雄」名義
    租用門號0000000000號SIM卡）作為聯絡工具，先後於下列
    時、地分別販賣第三級毒品愷他命予賴依婷、吳俊璋、郭家
    妏、邱昱穎、逯言晨、黃建智與湯翔合，茲分述如下：
（一）販賣予賴依婷部分：
    1.賴依婷先後於99年7月13日21時43分許、同日21時48分許
      使用門號0000000000號行動電話，與曾民權所使用上開門
      號0000000000號行動電話聯繫，向曾民權表示欲購買第三
      級毒品愷他命新臺幣（下同）400元，並約定在位於臺中
      市○○路與重慶路交岔路口進行交易，稍後曾民權即前往
      上揭約定交易處所，將400元之第三級毒品愷他命交予賴
      依婷，賴依婷則當場將現金400元交予曾民權。
    2.賴依婷先後於99年7月20日19時45分許、同日21時13分許
      、同日21時55分許使用門號0000000000號行動電話，與曾
      民權所使用上開門號0000000000號行動電話聯繫，向曾民
      權表示欲購買第三級毒品愷他命400元，並約定在位於臺
      中市○○○○街（起訴書誤載為「大墩11街」，應予更正）
      與大容東街交岔路口之興農超市附近進行交易，稍後曾民
      權即前往上揭約定交易處所，將400元之第三級毒品愷他
      命交予賴依婷，賴依婷則當場將現金400元交予曾民權。
    3.賴依婷於99年7月21日13時32分許使用門號0000000000號
      行動電話，與曾民權所使用上開門號0000000000號行動電
      話聯繫，向曾民權表示欲購買第三級毒品愷他命400元，
      並約定在位於臺中市○○○路之市政香榭大樓前進行交易
      ，稍後曾民權即前往上揭約定交易處所，將400元之第三
      級毒品愷他命交予賴依婷，賴依婷則當場將現金400元交
      予曾民權。
    4.賴依婷先後於99年9月15日12時4分許、同日12時41分許使
      用門號0000000000號行動電話，與曾民權所使用上開門號
      0000000000號行動電話聯繫，向曾民權表示欲購買第三級
      毒品愷他命400元，並約定在位於臺中市○○路與大雅路
      交岔路口進行交易，稍後曾民權即前往上揭約定交易處所
      ，將400元之第三級毒品愷他命交予賴依婷，賴依婷則當
      場將現金400元交予曾民權。
（二）販賣予吳俊璋部分：
    1.吳俊璋先後於99年7月12日19時51分許、同日19時59分許
      使用門號0000000000號行動電話，與曾民權所使用上開門
      號0000000000號行動電話聯繫，向曾民權表示欲購買第三
      級毒品愷他命2000元，並約定在位於臺中市○○○路旁之
      統一便利商店進行交易，稍後曾民權即前往上揭約定交易
      處所，將2000元之第三級毒品愷他命交予吳俊璋，吳俊璋
      則當場將現金2000元交予曾民權。
    2.吳俊璋先後於99年7月18日4時40分許、同日5時許使用門
      號0000000000號行動電話，與曾民權所使用上開門號0000
      000000號行動電話聯繫，向曾民權表示欲購買第三級毒品
      愷他命2000元，並約定在位於臺中市○○○○街（起訴書誤
      載為「大墩街」，應予更正）與文心路交岔路口進行交易
      ，稍後曾民權即前往上揭約定交易處所，將2000元之第三
      級毒品愷他命交予吳俊璋，吳俊璋則當場將現金2000元交
      予曾民權。
（三）販賣予郭家妏部分：
    1.郭家妏先後於99年7月13日2時22分許、同日2時47分許使
      用門號0000000000號行動電話，與曾民權所使用上開門號
      0000000000號行動電話聯繫，向曾民權表示欲購買第三級
      毒品愷他命2000元，並約定在曾民權當時位於臺中市○○
      ○路之居所樓下進行交易，稍後郭家妏即前往上揭約定交
      易處所，曾民權將2000元之第三級毒品愷他命交予郭家妏
      ，郭家妏則當場將現金2000元交予曾民權。
    2.郭家妏先後於99年7月16日21時49分許、同日22時6分許使
      用門號0000000000號行動電話，與曾民權所使用上開門號
      0000000000號行動電話聯繫，向曾民權表示欲購買第三級
      毒品愷他命2000元，並約定在曾民權當時位於臺中市○○
      ○路之居所樓下進行交易，稍後郭家妏即前往上揭約定交
      易處所，曾民權將2000元之第三級毒品愷他命交予郭家妏
      ，郭家妏則當場將現金2000元交予曾民權。
（四）販賣予邱昱穎部分：
    1.邱昱穎於99年7月底某日以不詳方式與曾民權聯繫，向曾
      民權表示欲購買第三級毒品愷他命1000元，並約定在位於
      臺中市○○○路（起訴書誤載為「臺中臨港路」，應予更
      正）金錢豹酒店後面巷子進行交易，稍後曾民權即前往上
      揭約定交易處所，將1000元之第三級毒品愷他命交予邱昱
      穎，邱昱穎則當場將現金1000元交予曾民權。
    2.邱昱穎先後於99年9月16日0時37分許、同日1時10分許、
      同日1時40分許使用門號0000000000號行動電話，與曾民
      權所使用上開門號0000000000號行動電話聯繫，向曾民權
      表示欲購買第三級毒品愷他命1000元，並約定在位於臺中
      市○○路「媽媽寶寶」店前進行交易，稍後曾民權即前往
      上揭約定交易處所，將1000元之第三級毒品愷他命交予邱
      昱穎，邱昱穎則當場將現金1000元交予曾民權。
（五）販賣予逯言晨部分：
      逯言晨先後於99年9月17日22時17分許、同日22時51分許
      、同日22時55分許使用門號0000000000號行動電話，與曾
      民權所使用上開門號0000000000號行動電話聯繫，向曾民
      權表示欲購買第三級毒品愷他命1800元，並約定在位於臺
      中市○○○街某處進行交易，稍後曾民權即前往上揭約定
      交易處所，將1800元之第三級毒品愷他命交予逯言晨，逯
      言晨則當場將現金1800元交予曾民權。
（六）販賣予黃建智與湯翔合部分：
    1.黃建智於99年7月12日20時36分許使用門號0000000000號
      行動電話，與曾民權所使用上開門號0000000000號行動電
      話聯繫，向曾民權表示欲購買第三級毒品愷他命400元，
      並約定在曾民權當時位於臺中市○○○路之居所樓下進行
      交易，稍後黃建智即前往上揭約定交易處所，曾民權將
      400元之第三級毒品愷他命交予黃建智，黃建智則當場將
      現金400元交予曾民權。
    2.黃建智先於99年8月9日2時49分許使用門號0000000000號
      行動電話，與曾民權所使用上開門號0000000000號行動電
      話聯繫，表示將推由湯翔合出面向其購買第三級毒品愷他
      命，稍後即由湯翔合使用門號0000000000號行動電話，與
      曾民權所使用上開門號0000000000號行動電話聯繫，向曾
      權民表示欲購買第三級毒品愷他命1800元，並約定在位於
      臺中市○○路之家樂福大賣場附近進行交易，曾民權隨即
      前往上揭約定交易處所，將1800元之第三級毒品愷他命交
      予湯翔合，湯翔合則當場將現金1800元交予曾民權。
    3.黃建智先於99年8月11日0時32分許使用門號0000000000號
      行動電話，與曾民權所使用上開門號0000000000號行動電
      話聯繫，表示將推由湯翔合出面向其購買第三級毒品愷他
      命，稍後即由湯翔合使用門號0000000000號行動電話，與
      曾民權所使用上開門號0000000000號行動電話聯繫，向曾
      民權表示欲購買第三級毒品愷他命1800元，並約定在位於
      臺中市○○路之錢櫃KTV附近進行交易，稍後曾民權即前
      往上揭約定交易處所，將1800元之第三級毒品愷他命交予
      湯翔合，湯翔合則當場將現金1800元交予曾民權。
    4.黃建智於99年10月2日以不詳方式與曾民權聯繫，向曾民
      權表示欲購買第三級毒品愷他命800元，並約定在曾民權
      當時位於臺中市○○○路之居所樓下進行交易，稍後黃建
      智即前往上揭約定交易處所，曾民權將800元之第三級毒
      品愷他命交予黃建智，黃建智則賒欠此次交易款項800元
      迄未交付。
二、曾民權亦明知3,4-亞甲基雙氧甲基安非他命（以下簡稱「MD
     MA」，俗名「搖頭丸」）係毒品危害防制條例第2條第2項
    第2款所規定之第二級毒品，不得非法持有、販賣，竟基於
    販賣第二級毒品「MDMA」及第三級毒品愷他命以營利之犯意
    ，以前揭其所有不詳廠牌之行動電話2支（均未扣案，分別
    插用上開門號0000000000號、0000000000號SIM卡）作為聯
    絡工具，先後於下列時、地分別販賣第二級毒品「MDMA」及
    第三級毒品愷他命予文浩宇、吳佳蓉、簡志興，茲分述如下
    ：
（一）販賣予文浩宇部分：
    1.文浩宇先後於99年7月20日21時28分許、同日21時43分許
      使用門號0000000000號行動電話，與曾民權所使用上開門
      號0000000000號行動電話聯繫，向曾民權表示欲購買第二
      級毒品「MDMA」及第三級毒品愷他命，並約定在位於臺中
      市○○○路之美術館前進行交易，稍後曾民權即前往上揭
      約定交易處所，將1000元之第二級毒品「MDMA」及1200元
      之第三級毒品愷他命交予文浩宇，文浩宇則當場將現金
      2200元交予曾民權。
    2.文浩宇於99年9月1日以不詳方式與曾民權聯繫，向曾民權
      表示欲購買第二級毒品「MDMA」及第三級毒品愷他命，並
      約定在位於臺中市○○○路金錢豹酒店前進行交易，稍後
      曾民權即前往上揭約定交易處所，將1000元之第二級毒品
      「MDMA」及1200元之第三級毒品愷他命交予文浩宇，文浩
      宇則當場將現金2200元交予曾民權。
（二）販賣予吳佳蓉部分：
      吳佳蓉於99年9月15日6時19分許使用門號0000000000號行
      動電話，與曾民權所使用上開門號0000000000號行動電話
      聯繫，向曾民權表示欲購買第二級毒品「MDMA」及第三級
      毒品愷他命，並約定在吳佳蓉當時位於臺中市○○路之住
      處樓下進行交易，稍後曾民權即前往上揭約定交易處所，
      將500元之第二級毒品「MDMA」及1700元之第三級毒品愷
      他命交予吳佳蓉，吳佳蓉則當場將現金1500元交予曾民權
      並賒欠700元，嗣於翌日（即16日）4時54分許，吳佳蓉使
      用前揭門號行動電話與上開曾民權所使用門號0000000000
      號行動電話聯繫，表示欲返還該賒欠款項700元，隨後吳
      佳蓉即將該賒欠款項700元交予曾民權。
（三）販賣予簡志興部分：
      簡志興先後於99年9月19日0時許、同日0時17分許使用門
      號0000000000號行動電話，與曾民權所使用上開門號0000
      000000號行動電話聯繫，向曾民權表示欲購買第二級毒品
      「MDMA」及第三級毒品愷他命，並約定在曾民權當時位於
      臺中市○○○路之居所樓下進行交易，稍後簡志興即前往
      上揭約定交易處所，曾民權將400元之第二級毒品「MDMA
      」及1800元之第三級毒品愷他命交予簡志興，簡志興則當
      場將現金2200元交予曾民權。
三、嗣於99年10月3日18時30分許經警持本院所核發搜索票前往
    曾民權當時位於臺中市西屯區○○○路○段58之3號8樓之12
    居所執行搜索，當場扣得曾民權所有第三級毒品愷他命13包
    （合計驗餘淨重31.1261公克）、第二級毒品「MDMA」1包（
    驗餘淨重0.3801公克）、行動電話3支（其中2支行動電話內
    分別含門號0000000000號、0000000000號SIM卡各1張）、門
    號0000000000號、0000000000號、0000000000號、00000000
    00號SIM卡各1張、筆記型電腦1臺、保險送金單1張、記事簿
    1本、記憶卡3片，並循線查悉上情。
四、案經臺中市警察局及內政部警政署保安警察第三總隊第一大
    隊報告臺灣臺中地方法院檢察署檢察官偵查起訴。
    理  由
壹、認定犯罪事實所憑之證據及理由：
一、按被告以外之人於審判外之陳述，經當事人於審判程序同意
    作為證據，法院審酌該言詞陳述或書面陳述作成時之情況，
    認為適當者，亦得為證據；當事人、代理人或辯護人於法院
    調查證據時，知有第159條第1項不得為證據之情形，而未於
    言詞辯論終結前聲明異議，視為有前項之同意，刑事訴訟法
    第159條之5定有明文。查本件認定事實所引用之證據方法（
    包括證人之證述及文書等證據），已經本院於審理時提示被
    告及其辯護人，被告及其辯護人並未爭執其證據能力（見本
    院100年1月5日審判筆錄），揆諸前揭說明，可認為同意作
    為證據；而本院審酌該等證據作成時之情況，認為適當，自
    具有證據能力，而得採為證據，合先敘明。
二、訊之被告對於上開犯罪事實一（一）至（六）所示犯行，及
    上開犯罪事實二（一）至（三）所示犯行，於偵訊及本院審
    理時均坦承不諱，核與證人賴依婷、吳俊璋、郭家妏、邱昱
    穎、逯言晨、黃建智、湯翔合、文浩宇、吳佳蓉、簡志興於
    警詢及偵訊證述內容，均大致相符，並有通訊監察譯文在卷
    可稽，且扣案之13包白色結晶及1包粉紅色粉末，經送行政
    院衛生署草屯療養院鑑定結果，該13包白色結晶均含有第三
    級毒品愷他命成分（合計驗餘淨重31.1261公克），及該包
    粉紅色粉末含有第二級毒品3,4-亞甲基雙氧甲基安非他命成
    分（簡稱「MDMA」，驗餘淨重0.3801公克）等情，有行政院
    衛生署草屯療養院99年12月17日草療鑑字第0991200128號鑑
    定書，及99年12月9日草療鑑字第0991200035號鑑定書各1份
    在卷可稽（見本院卷第55至58頁），綜上，足徵被告之上揭
    自白與事實相符，應可信實。
三、（一）關於上開犯罪事實一（二）2之交易情形：
     檢察官起訴書固然記載被告於99年7月18日係委由不詳年籍
     之朋友代為轉交愷他命予證人吳俊璋等情。查證人吳俊璋
     於99年10月3日警詢時證稱：伊所施用愷他命係以每包2000
     元之代價向曾民權購買，伊曾向曾民權購買數次愷他命，
     係以行動電話0000000000號與曾民權聯繫，每次購買價格
     均為2000元，並均約在臺中市○○路與臺中港路旁統一便
     利商店前進行交易等語（見臺中市警察局中市警刑字第099
     0075934號刑案偵查卷第125至126頁）；及於同日偵訊時證
     稱：（當庭播放99年7月18日4時40分9秒、5時0分41秒監聽
     光碟，這是你和曾民權的通話嗎？）不是，那次是他朋友
     。（叫什麼？）不知道。（有無見到面）有。（提示照片
     ，是不是小黃，有無在照片中？）伊忘了，他拿下來就走
     了，只有見1次面而已。（曾民權的朋友有賣你愷他命？）
     是。（他幫曾民權賣的嗎？）應該是，伊打電話過去，是
     他接的電話。（曾民權的朋友有把愷他命交給你？）有。
     在哪裡交給你？）大墩17街和文心路口。（你交給他朋友
     多少錢？）2000元等語（見偵查卷一第130頁），觀諸上開
     證人吳俊璋先後證述內容，其警詢證述內容並未提及其向
     被告購買愷他命之過程中，被告曾委由他人出面交付愷他
     命，至其偵訊證述內容固然提及99年7月18日係由被告友人
     出面交付愷他命，卻無法具體指認究係何人出面交付之，
     則證人吳俊璋於偵訊時證稱99年7月18日係由被告友人出面
     交付愷他命一節，已有疑義，參以，被告於本院審理時供
     稱：每次交易都是伊自己出面交付毒品，沒有委託朋友出
     面幫伊交付毒品，99年7月18日應該係伊自己交毒品給吳俊
     璋等語（見本院卷第12頁），核與上開證人吳俊璋警詢證
     述內容，大致相符，況被告既已對上開其販賣愷他命予證
     人吳俊璋之犯行坦承不諱，實無再故意隱瞞其販賣情節之
     必要，足認該次交易係由被告將愷他命交予證人吳俊璋，
     證人吳俊璋則當場將該次交易款項交給被告，併此敘明。
    （二）關於上開犯罪事實一（四）1之聯絡方式：
     檢察官起訴書固然記載該次交易，被告係以門號00000000
     00號、0000000000號、0000000000號行動電話為聯絡工具
     ，惟遍查卷內未見上開被告所使用門號0000000000號、00
     00000000號、0000000000號，曾於99年7月底與前揭證人邱
     昱穎所使用行動電話門號0000000000號聯繫之通訊監察譯
     文或通聯紀錄，自難認該次交易被告係以上開門號0000000
     000號、0000000000號、0000000000號行動電話為聯絡工具
     。
    （三）關於上開犯罪事實一（六）2、3之聯絡方式：
     檢察官起訴書固然記載該2次交易，被告均係以門號00000
     00000號、0000000000號、0000000000號行動電話為聯絡工
     具，惟遍查卷內未見上開被告所使用門號0000000000號、
     0000000000號、0000000000號，曾於99年8月9日、同年月
     11日與前揭證人黃建智所使用行動電話門號0000000000號
     及證人湯翔合所使用行動電話門號0000000000號聯繫之通
     訊監察譯文或通聯紀錄。而證人湯翔合於警詢時證稱：黃
     建智先後於99年8月9日、同年月11日使用門號0000000000
     號行動電話，與其所使用門號0000000000號行動電話聯繫
     ，推由其出面向曾民權購買愷他命，其乃分別於99年8月9
     日、同年月11日以門號0000000000號行動電話與曾民權所
     使用門號0000000000號聯繫，並由其出面向曾民權購買愷
     他命等情（見臺中市警察局中市警刑字第0990092400號刑
     案偵查卷第398至402頁），核與下列通訊監察譯文記載證
     人黃建智所使用門號0000000000號行動電話，先後於99年
     8月9日、同年月11日分別與上開證人湯翔合及被告曾民權
     所使用行動電話門號通話內容大致相符：（1）於99年8月
     9日2時49分與行動電話門號0000000000號通話內容：「B：
     怎樣？A：喂？B：怎樣？A：我朋友說要找你啦，我現在..
     .。B：叫他打給我ㄚ。A：現在喔？B：嘿。A：你...。B：
     叫他打給我ㄚ。A：OK，好，掰掰。」等語，及於同日2時
     50分許與行動電話門號0000000000號通話內容：「A：你有
     辦法出來嗎？B：可以ㄚ。A：好，你打說0927，你記一下
     。B：恩。A：318。B：恩。A：924。B：他是誰阿？A：他
     那個誰阿，上次那個光頭有沒有？B：光頭？A：嘿阿嘿阿
     。B：不記得了呢。A：記不記得？有去找你阿。B：哪裡？
     A：阿昌有沒有？B：阿昌？A：恩。B：不記得。A：沒關係
     ，你打0000000000咩。B：恩。A：還是我去，你...你要過
     來？B：要不然我先過去找你。A：喔，你要先過來找我唷
     。B：嘿阿，我到打給你。A：好，掰掰。B：掰掰。」等語
     ，以及於同日2時56分許與行動電話門號0000000000號通話
     內容：「B：喂。A：有嗎？B：阿？有阿。A：他說在哪裡
     ？B：他剛剛約在青海路的家樂福阿。A：喔，他到了嗎？B
     ：他說10分鐘內阿。A：OK，我先去找你阿。B：你要先過
     來ㄚ。A：恩。」等語（見上開中市警刑字第0990075934
     號警卷第58至59頁）；（2）於99年8月11日0時32分與行動
     電話門號0000000000號通話內容：「B：你在哪裡？A：我
     在上班阿。B：你在逢甲上班還是？A：一中。B：我怎麼覺
     得你在睡覺阿？A：阿？B：我怎麼覺得你在睡覺阿？A：我
     剛剛休息1個小時阿。B：嘿。A：現在要起來了阿，嘿阿。
     B：嘿。A：嘿阿。B：你什麼時候會回去逢甲？A：我今天
     早上。B：早上？A：嘿阿。B：嘿。A：恩。B：你身上有沒
     有...？A：我朋友有打給你嗎？B：有打給我！A：嘿。B：
     嘿。A：好，這樣就好ㄚ。B：你這幾天想辦法籌錢給我。A
     ：這天喔。B：恩。A：好，我去籌一下，好了再跟你講。B
     ：要籌多少你自己心裡有數阿。A：好啦，最近會有一些打
     球的會打給你喔。B：恩。A：OK，好，掰掰。」等語，及
     於同日2時2分許與行動電話門號0000000000號通話內容：
     「A ：那個什麼，你等一下先幫我拿好不好？我等一下領
     錢給你好不好？。B：等一下阿？A：嘿阿，對阿。B：你要
     拿多少？A：一樣阿。B：一樣咧。A：對阿。B：那這樣總
     共多少了？A：疑？這樣我要給你三個的錢了嘛，對不對？
     B：嘿阿。A：對阿對阿，那就給你三個的錢阿。B：好ㄚ。
     A：嘿阿。B：好啦。A：等一下過來講啊，你不是要拿包包
     ？B：嘿阿。B：我說要跟他約在哪？A：我怎麼知道要約在
     哪？B：恩。A：你跟他講阿，嘿阿。B：好啦，掰。A：掰
     。」等語，以及於同日2時13分許與行動電話門號00000000
     00號通話內容：「B：喂。A：喂，有接嗎？B：有。A：那
     他要去哪裡？B：阿？A：約在哪裡？B：什麼？你可以下來
     了啦。A：你用好了喔？B：阿？A：好了喔？B：什麼東西
     ？A：我說你用好了喔？B：嘿阿。A：喔，你到了嗎？B：
     你那邊怎麼那麼吵？A：我在家裡阿，看電視阿，你到了喔
     ？B：嘿阿。A：怎麼那麼快？B：嘿啦！A：我現在下去喔
     ？B：嘿啦！A：好好。」等語（見上開中市警刑字第09900
     75934號警卷第62至63頁），綜上，足認證人黃建智與湯翔
     合於該次2交易之前均係撥打被告所使用上開門號00000000
     00號行動電話與之聯繫。
    （四）關於上開犯罪事實一（六）4之聯絡方式：
     檢察官起訴書固然記載該次交易，被告係以門號000000000
     0號、0000000000號、0000000000號行動電話為聯絡工具，
     惟遍查卷內未見上開被告所使用門號0000000000號、00000
     00000號、0000000000號，曾於99年10月2日與前揭證人黃
     建智所使用行動電話門號0000000000號聯繫之通訊監察譯
     文或通聯紀錄，自難認該次交易被告係以上開門號0000000
     000號、0000000000號、0000000000號行動電話為聯絡工具
     。
    （五）關於上開犯罪事實二（一）2之聯絡方式：
     檢察官起訴書固然記載該次交易，被告係以門號0000000000
     號、0000000000號、0000000000號行動電話為聯絡工具，惟
     遍查卷內未見上開被告所使用門號0000000000號、00000000
     00號、0000000000號，曾於99年9月1日與前揭證人文浩宇所
     使用行動電話門號0000000000號聯繫之通訊監察譯文或通聯
     紀錄，自難認該次交易被告係以上開門號0000000000號、0
     000000000號、0000000000號行動電話為聯絡工具。
四、按近來政府為杜絕毒品之氾濫，對於查緝施用及販賣毒品之
    工作，無不嚴加執行，販賣毒品罪又係重罪，設若無利可圖
    ，衡情一般持有毒品之人當無輕易將所持有之第二級毒品「
    MDMA」及第三級毒品愷他命轉讓他人而甘冒於再次向他人購
    買時，而有被查獲移送法辦危險之理。且第二級毒品「MDMA
    」及第三級毒品愷他命可任意分裝或增減其份量，而每次買
    賣之價量，亦隨時隨雙方關係之深淺、當時之資力、需求程
    度及對行情之認知等因素，機動的調整，因之販賣之利得，
    除經坦承犯行，或價量均臻明確外，委難察得實情，職是之
    故，縱未確切查得販賣賺取之實際差價，但除別有事證，足
    認係按同一價格轉讓，確未牟利外，尚難執此認非法販賣之
    事證有所不足，致知過坦承者難辭重典，飾詞否認者反得逞
    僥倖，而失情理之平。查本件被告既係以上開犯罪事實一、
    二所示價格分別販賣第二級毒品「MDMA」及第三級毒品愷他
    命予前揭證人，且被告干冒科以重刑之危險，而販賣第二級
    毒品「MDMA」及第三級毒品愷他命，若謂被告無營利之意圖
    ，孰能置信。準此，被告有營利之意圖，灼然甚明。
五、從而，本件罪證明確，上開被告販賣第二、三級毒品之犯行
    ，洵堪認定，應予依法論科。
貳、所犯法條及刑之酌科：
一、按「MDMA」屬毒品危害防制條例第2條第2項第2款所指之第
    二級毒品，愷他命則屬同條例第2條第2項第3款所指之第三
    級毒品。核被告所為上開犯罪事實一（一）至（六）所示合
    計15次之販賣第三級毒品愷他命之犯行，均係犯毒品危害防
    制條例第4條第3項之販賣第三級毒品罪；另核被告所為上開
    犯罪事實二（一）至（三）所示合計4次之販賣第二級毒品
    「MDMA」及第三級毒品愷他命之犯行，均係犯毒品危害防制
    條例第4條第2項之販賣第二級毒品罪及同條例第4條第3項之
    販賣第三級毒品罪。
二、被告所為上開犯罪事實二（一）至（三）所示犯行，均係以
    一個販賣毒品營利之犯意，同時販賣第二、三級毒品予前揭
    證人，即以一個販賣行為，同時觸犯販賣第二級毒品罪及販
    賣第三級毒品罪，為想像競合犯，應從一重之販賣第二級毒
    品罪處斷。
三、被告所犯上開19罪，其犯意各別，行為互殊，應予以分論併
    罰。
四、復按毒品危害防制條例第17條第2項規定：「犯第四條至第
    八條之罪於偵查及審判中均自白者，減輕其刑。」係指偵查
    及審判中均有自白犯罪而言，故僅須被告於偵、審中均曾經
    自白，即得認有該條項之適用，不以始終承認為必要。所稱
    偵查中之自白，包含向有偵查犯罪職權之司法警察（官）自
    白，以及偵查中檢察官向法院聲請羈押，於法官訊問時所為
    之自白。又自白乃對自己之犯罪事實全部或主要部分為肯定
    供述之謂，且非以其係有罪之肯定為必要，縱時日、處所、
    行為態樣等非構成犯罪事實之要素略有不符，或另有阻卻違
    法、阻卻責任事由存在之主張，亦不影響其為自白（最高法
    院99年度臺上字第4962號判決意旨參照）。查被告就其所犯
    上開犯罪事實一、二所示犯行，於偵訊及本院審理時均自白
    不諱，就上開犯罪事實一、二所示犯行，皆依毒品危害防制
    條例第17條第2項規定，減輕其刑。
五、又依毒品危害防制條例第17條第1項規定：「犯第四條至第
    八條、第十條或第十一條之罪，供出毒品來源，因而查獲其
    他正犯或共犯者，減輕或免除其刑。」查被告固辯稱其於警
    詢供出毒品來源係綽號「小龍」之人等語，惟檢、警迄未因
    被告供出毒品來源而查獲其他正犯或共犯一節，有臺灣臺中
    地方法院檢察署99年12月16日中檢輝毅99偵22844字第15577
    1號函及臺中市警察局99年12月21日中市警刑字第099009719
    9號函各1份在卷可稽，則迄今既尚未因被告供出毒品來源而
    查獲其他正犯或共犯，自無從依毒品危害防制條例第17條第
    1項規定減輕或免除其刑，附此敘明。
六、至被告辯稱其未以強暴、脅迫之不法手段販賣，且販賣數量
    不多，所得亦甚微薄，請依刑法第59條寬減刑度云云。按得
    依刑法第59條酌量減輕其刑者，必須犯罪另有特殊之原因與
    環境等情，在客觀上足以引起一般同情，認為即予宣告法定
    最低度刑期猶嫌過重者，始有其適用；至於犯罪之動機、犯
    罪之手段或犯罪後之態度等情狀，僅可為法定刑內從輕科刑
    之標準，不得據為酌量減輕之理由（最高法院97年度臺上字
    第213號判決意旨參照）。查本院考量毒品戕害國民健康至
    鉅，販賣之行為情節尤重，更應嚴加非難，所為實乃法所不
    容而應予以厲禁，且被告販賣毒品之次數合計19次，非在少
    數，況被告所為上開犯行，業已依毒品危害防制條例第17條
    第2項之規定，減輕其刑，依被告犯罪情節，尚難認被告有
    何可堪憫恕即科以最低度刑仍嫌過重之情，本院認無從依刑
    法第59條酌減其刑，併予敘明。
七、爰審酌被告意圖營利販賣第二、三級毒品，嚴重戕害國民身
    心健康，且其販賣期間雖不長，所得利益不多，惟次數合計
    高達19次等一切情狀，認為公訴人對於被告具體求處定應執
    行有期徒刑7年，稍嫌過輕，而分別量處如主文所示之刑，
    並定其應執行之刑。又被告於上開犯罪事實一（一）至（六
    ）所示時、地分別販賣第三級毒品愷他命予證人賴依婷、吳
    俊璋、郭家妏、邱昱穎、逯言晨、黃建智與湯翔合等人，合
    計15次之所得共計17400元（證人黃建智賒欠800元之部分，
    因未實際收取，故不予計算，最高法院95年度臺上字第5492
    號判決意旨參照），及於上開犯罪事實二（一）至（三）所
    示時、地分別販賣第二級毒品「MDMA」及第三級毒品愷他命
    予證人文浩宇、吳佳蓉、簡志興等人合計4次，其販賣第二
    級毒品所得共計2900元及販賣第三級毒品所得共計5900元，
    是以，被告販賣第二級毒品所得共計2900元，及販賣第三級
    毒品所得共計2萬3300元，均應依毒品危害防制條例第19條
    第1項之規定宣告沒收，如全部或一部不能沒收時，以其財
    產抵償之。
八、再按以營利為目的販入毒品，經多次販賣後，持有剩餘毒品
    被查獲，其各次販賣毒品行為，固應併合處罰。但該持有剩
    餘毒品之低度行為，應僅為最後1次販賣毒品之高度行為所
    吸收，不另論罪。故就該查獲之剩餘毒品，祇能於最後1次
    之販賣毒品罪宣告沒收銷燬，不得於各次販賣毒品罪均宣告
    沒收銷燬（最高法院99年度臺上字第3193號判決意旨參照）
    。查扣案之第三級毒品愷他命13包（合計驗餘淨重31.1261
    公克，含包裝塑膠袋13只，因空包裝袋尚有愷他命之殘渣，
    無從分析剝離，應視同毒品整體），均應依毒品危害防制條
    例第18條第1項前段規定宣告沒收銷燬，並僅於附表六編號
    四之該項主文中宣告均沒收銷燬之。以及扣案之第二級毒品
    「MDMA」1包（驗餘淨重0.3801公克，含包裝塑膠袋1只，因
    空包裝袋尚有「MDMA」之殘渣，無從分析剝離，應視同毒品
    整體），應依毒品危害防制條例第18條第1項前段規定宣告
    沒收銷燬，並僅於附表九之該項主文中宣告沒收銷燬之，併
    此敘明。
九、又按毒品危害防制條例第19條第1項關於沒收之規定，固為
    刑法之特別規定，採義務沒收主義，但上開法條既無「不問
    屬於犯人與否，沒收之」之規定，仍應以該物品屬於犯人所
    有者為限，始應予以沒收，以庶符沒收制度之基本原則（最
    高法院90年度臺上字第626號判決意旨參照）。查上開被告
    所有之不詳廠牌行動電話3支，分別係被告為上開犯罪事實
    一（一）至（三）、（四）2、（五）、（六）1至3，及上
    開犯罪事實二（一）1、（二）、（三）所示犯行之聯絡工
    具，雖未扣案，但既無證據證明業已滅失而不存在，即應依
    毒品危害防制條例第19條第1項之規定諭知沒收，如全部或
    一部不能沒收時，追徵其價額（參照最高法院99年度第5次
    刑事庭會議(二)決議意旨，毋須同時諭知「或以其財產抵償
    之」）。至未扣案之行動電話門號0000000000號、00000000
    00號SIM卡各1張，及扣案之行動電話門號0000000000號SIM
    卡1張，分別係以案外人「黃齡瑤」、「李文雄」、「黃俊
    郎」名義租用，有查詢資料在卷可佐，則上開3張SIM卡既均
    非屬被告所有，亦非屬違禁物，爰不予宣告沒收。又扣案之
    行動電話3支（其中2支行動電話內分別含門號0000000000號
    、0000000000號SIM卡各1張），及門號0000000000號、0000
    000000號、0000000000號SIM卡各1張，以及筆記型電腦1臺
    、保險送金單1張、記事簿1本、記憶卡3片等物品，查無積
    極證據足以證明該物品與本件被告所為上開犯行有關，均非
    屬違禁物，自不予宣告沒收，併此敘明。
據上論結，應依刑事訴訟法第299條第1項前段，毒品危害防制條
例第4條第2項、第3項、第17條第2項、第18條第1項前段、第19
條第1項，刑法第11條前段、第55條前段、第51條第5款、第9款
，判決如主文。
本案經檢察官謝志遠到庭執行職務。
中    華    民    國   100    年    1     月    26    日
            刑事第五庭  審判長法  官  王邁揚
                              法  官  簡璽容
                              法  官  賴秀雯
以上正本與原本無異。
如不服本判決應於收受送達後10日內向本院提出上訴書狀，並應
敘述具體理由；其未敘述上訴理由者，應於上訴期間屆滿後20日
內向本院補提理由書（均須按他造當事人之人數附繕本）「切勿
逕送上級法院」。
                              書記官  江美琪
中    華    民    國   100    年    1     月    26    日
附錄本案論罪科刑法條：
毒品危害防制條例第4條：
製造、運輸、販賣第一級毒品者，處死刑或無期徒刑；處無期徒
刑者，得併科新臺幣1千萬元以下罰金。
製造、運輸、販賣第二級毒品者，處無期徒刑或7年以上有期徒
刑，得併科新臺幣7百萬元以下罰金。
製造、運輸、販賣第三級毒品者，處5年以上有期徒刑，得併科
新臺幣5百萬元以下罰金。
製造、運輸、販賣第四級毒品者，處3年以上10年以下有期徒刑
，得併科新臺幣3百萬元以下罰金。
製造、運輸、販賣專供製造或施用毒品之器具者，處1年以上7
年以下有期徒刑，得併科新臺幣1百萬元以下罰金。
前五項之未遂犯罰之。
附表
附表一（犯罪事實欄一（一）販賣第三級毒品愷他命予賴依婷
        部分）
編號   所犯罪名及應處刑罰
一     曾民權販賣第三級毒品，處有期徒刑貳年陸月；未扣案
       之不詳廠牌行動電話壹支，沒收，如全部或一部不能沒
       收時，追徵其價額；未扣案之販賣第三級毒品所得新臺
       幣肆佰元，沒收，如全部或一部不能沒收時，以其財產
       抵償之。
二     曾民權販賣第三級毒品，處有期徒刑貳年陸月；未扣案
       之不詳廠牌行動電話壹支，沒收，如全部或一部不能沒
       收時，追徵其價額；未扣案之販賣第三級毒品所得新臺
       幣肆佰元，沒收，如全部或一部不能沒收時，以其財產
       抵償之。
三     曾民權販賣第三級毒品，處有期徒刑貳年陸月；未扣案
       之不詳廠牌行動電話壹支，沒收，如全部或一部不能沒
       收時，追徵其價額；未扣案之販賣第三級毒品所得新臺
       幣肆佰元，沒收，如全部或一部不能沒收時，以其財產
       抵償之。
四     曾民權販賣第三級毒品，處有期徒刑貳年陸月；未扣案
       之不詳廠牌行動電話壹支，沒收，如全部或一部不能沒
       收時，追徵其價額；未扣案之販賣第三級毒品所得新臺
       幣肆佰元，沒收，如全部或一部不能沒收時，以其財產
       抵償之。
附表二（犯罪事實欄一（二）販賣第三級毒品愷他命予吳俊璋
        部分）
編號   所犯罪名及應處刑罰
一     曾民權販賣第三級毒品，處有期徒刑參年；未扣案之不
       詳廠牌行動電話壹支，沒收，如全部或一部不能沒收時
       ，追徵其價額；未扣案之販賣第三級毒品所得新臺幣貳
       仟元，沒收，如全部或一部不能沒收時，以其財產抵償
       之。
二     曾民權販賣第三級毒品，處有期徒刑參年；未扣案之不
       詳廠牌行動電話壹支，沒收，如全部或一部不能沒收時
       ，追徵其價額；未扣案之販賣第三級毒品所得新臺幣貳
       仟元，沒收，如全部或一部不能沒收時，以其財產抵償
       之。
附表三（犯罪事實欄一（三）販賣第三級毒品愷他命予郭家妏
        部分）
編號   所犯罪名及應處刑罰
一     曾民權販賣第三級毒品，處有期徒刑參年；未扣案之不
       詳廠牌行動電話壹支，沒收，如全部或一部不能沒收時
       ，追徵其價額；未扣案之販賣第三級毒品所得新臺幣貳
       仟元，沒收，如全部或一部不能沒收時，以其財產抵償
       之。
二     曾民權販賣第三級毒品，處有期徒刑參年；未扣案之不
       詳廠牌行動電話壹支，沒收，如全部或一部不能沒收時
       ，追徵其價額；未扣案之販賣第三級毒品所得新臺幣貳
       仟元，沒收，如全部或一部不能沒收時，以其財產抵償
       之。
附表四（犯罪事實欄一（四）販賣第三級毒品愷他命予邱昱穎
        部分）
編號   所犯罪名及應處刑罰
一     曾民權販賣第三級毒品，處有期徒刑參年；未扣案之販
       賣第三級毒品所得新臺幣壹仟元，沒收，如全部或一部
       不能沒收時，以其財產抵償之。
二     曾民權販賣第三級毒品，處有期徒刑參年；未扣案之不
       詳廠牌行動電話壹支，沒收，如全部或一部不能沒收時
       ，追徵其價額；未扣案之販賣第三級毒品所得新臺幣壹
       仟元，沒收，如全部或一部不能沒收時，以其財產抵償
       之。
附表五（犯罪事實欄一（五）販賣第三級毒品愷他命予逯言晨
        部分）
       所犯罪名及應處刑罰
       曾民權販賣第三級毒品，處有期徒刑參年；未扣案之不
       詳廠牌行動電話壹支，沒收，如全部或一部不能沒收時
       ，追徵其價額；未扣案之販賣第三級毒品所得新臺幣壹
       仟捌佰元，沒收，如全部或一部不能沒收時，以其財產
       抵償之。
附表六（犯罪事實欄一（六）販賣第三級毒品愷他命予黃建智與
        湯翔合部分）
編號   所犯罪名及應處刑罰
一     曾民權販賣第三級毒品，處有期徒刑貳年陸月；未扣案
       之不詳廠牌行動電話壹支，沒收，如全部或一部不能沒
       收時，追徵其價額；未扣案之販賣第三級毒品所得新臺
       幣肆佰元，沒收，如全部或一部不能沒收時，以其財產
       抵償之。
二     曾民權販賣第三級毒品，處有期徒刑參年；未扣案之不
       詳廠牌行動電話壹支，沒收，如全部或一部不能沒收時
       ，追徵其價額；未扣案之販賣第三級毒品所得新臺幣壹
       仟捌佰元，沒收，如全部或一部不能沒收時，以其財產
       抵償之。
三    曾民權販賣第三級毒品，處有期徒刑參年；未扣案之不詳
      廠牌行動電話壹支，沒收，如全部或一部不能沒收時，追
      徵其價額；未扣案之販賣第三級毒品所得新臺幣壹仟捌佰
      元，沒收，如全部或一部不能沒收時，以其財產抵償之。
四    曾民權販賣第三級毒品，處有期徒刑貳年陸月；扣案之第
      三級毒品愷他命拾參包（合計驗餘淨重參拾壹點壹貳陸壹
      公克，含包裝塑膠袋拾參只），均沒收銷燬。
附表七（犯罪事實欄二（一）販賣第二級毒品「MDMA」及第三級
        毒品愷他命予文浩宇部分）
編號   所犯罪名及應處刑罰
一     曾民權販賣第二級毒品，處有期徒刑肆年；未扣案之不
       詳廠牌行動電話壹支，沒收，如全部或一部不能沒收時
       ，追徵其價額；未扣案之販賣第二級毒品所得新臺幣壹
       仟元及販賣第三級毒品所得新臺幣壹仟貳佰元，均沒收
       ，如全部或一部不能沒收時，以其財產抵償之。
二     曾民權販賣第二級毒品，處有期徒刑肆年；未扣案之販
       賣第二級毒品所得新臺幣壹仟元及販賣第三級毒品所得
       新臺幣壹仟貳佰元，均沒收，如全部或一部不能沒收時
       ，以其財產抵償之。
附表八（犯罪事實欄二（二）販賣第二級毒品「MDMA」及第三級
        毒品愷他命予吳佳蓉部分）
       所犯罪名及應處刑罰
       曾民權販賣第二級毒品，處有期徒刑肆年；未扣案之不
       詳廠牌行動電話壹支，沒收，如全部或一部不能沒收時
       ，追徵其價額；未扣案之販賣第二級毒品所得新臺幣伍
       佰元及販賣第三級毒品所得新臺幣壹仟柒佰元，均沒收
       ，如全部或一部不能沒收時，以其財產抵償之。
附表九（犯罪事實欄二（三）販賣第二級毒品「MDMA」及第三級
        毒品愷他命予簡志興部分）
       所犯罪名及應處刑罰
       曾民權販賣第二級毒品，處有期徒刑肆年；扣案之第二
       級毒品MDMA壹包（驗餘淨重零點參捌零壹公克，含包裝
       塑膠袋壹只），沒收銷燬；未扣案之不詳廠牌行動電話
       壹支，沒收，如全部或一部不能沒收時，追徵其價額；
       未扣案之販賣第二級毒品所得新臺幣肆佰元及販賣第三
       級毒品所得新臺幣壹仟捌佰元，均沒收，如全部或一部
       不能沒收時，以其財產抵償之。